臺灣高等法院高雄分院刑事判決
111年度上易字第120號
上  訴  人  
即  被  告  吳建宏


選任辯護人  王建元律師
上列上訴人因竊盜案件，不服臺灣高雄地方法院110年度易字第2
59號，中華民國110年12月16日第一審判決（起訴案號：臺灣高
雄地方檢察署109年度少連偵字第97號、109年度少連偵緝字第15
號、110年度偵字第9341號），提起上訴，本院判決如下：
    主  文
上訴駁回。
    事  實
一、甲○○因所經營之娃娃機台內商品遭竊取，乃於民國108年10
    月2日晚間，與王信霖（業經原審判決有罪確定）相約見面
    商議，提議找人竊取娃娃機台內商品，再轉售牟利。王信霖
    應允後，即透過不知情之張博羽（另經臺灣高雄地方檢察署
    檢察官為不起訴處分）詢問及介紹，而與蔡政延（業經原審
    判決有罪確定）取得聯繫，並與蔡政延約定會面之時、地。
    甲○○遂於同日晚間23時許，駕駛車牌號碼000-0000號自用小
    客車搭載王信霖，前往高雄市三民區灣中街與愛國路口之公
    園，蔡政延則偕同少年戊○○（93年1月生，真實姓名詳卷，
    另由臺灣高雄少年及家事法院裁定交付觀察）到場，甲○○、
    王信霖抵達公園後均下車與蔡政延、戊○○碰面討論，甲○○、
    王信霖、蔡政延、戊○○即共同意圖為自己不法之所有，基於
    竊盜之犯意聯絡，謀議竊取娃娃機台內商品轉售牟利，由王
    信霖先出示甲○○所提供之某女子竊取娃娃機台內商品之影片
    予蔡政延、戊○○觀看，告知此係經營娃娃機台之同行正在竊
    取機台內財物之畫面，甲○○並稱：這是同行在搞同行的人，
    所以也想找人做同樣的事情等語，而告以犯罪計畫，王信霖
    再出示欲行竊之藍芽耳機樣式照片，向蔡政延、戊○○稱若有
    竊得藍芽耳機，每個可得新臺幣（下同）500元之代價，王
    信霖復交付甲○○所提供之娃娃機台鑰匙1把予戊○○，並說明
    開啟娃娃機台之方式、可行竊之機台種類及較佳之行竊地點
    等犯罪方法，眾人最後推由戊○○下手實施、蔡政延在附近把
    風觀察之分工方式竊取娃娃機台內商品轉售牟利，而為下列
    竊盜犯行：
  ㈠戊○○於108年10月3日凌晨2時許，進入址設高雄市○○區○○街00
    0號之「夾趣配」娃娃機店，以上開鑰匙1把開啟店門口第1
    台由甲○○、丙○○共同經營之娃娃機台，竊取機台內之藍芽耳
    機3個，並接續開啟店門口第2台由丙○○經營之娃娃機台，竊
    取機台內之藍芽耳機2個，共計竊得藍芽耳機5個（價值共約
    9,900元）。得手後，戊○○將竊得之藍芽耳機5個藏放在高雄
    市三民區本和街與大園街口某公園之溜滑梯上，並通知蔡政
    延前往拿取。
  ㈡戊○○於108年10月3日凌晨2時18分許，進入址設高雄市○○區○○○路000號之「珂珂瑪」娃娃機店，以上開鑰匙開啟丁○○所經
    營之娃娃機台而著手竊盜行為，惟因觸發警報器，戊○○即往
    店外逃逸致未竊得任何財物而未遂。適因丙○○於108年10月3
    日凌晨2時15分許，利用手機監控系統，發現其所經營之機
    台內藍芽耳機遭竊，立即前往「夾趣配」娃娃機店查看，丙○○途經「珂珂瑪」娃娃機店時，發現戊○○貌似竊嫌，因而在
    店外觀察，待戊○○欲逃離時當場將其攔下，且要求戊○○供出
    共犯，戊○○立即撥打電話聯絡蔡政延，由蔡政延將所竊得之
    藍芽耳機5個帶回現場，經據報到場之警員當場扣得藍芽耳
    機5個（已發還丙○○領回）及行竊用之鑰匙1把，而循線查悉
    上情。
二、案經丙○○、丁○○訴由高雄市政府警察局三民第二分局報告臺
    灣高雄地方檢察署檢察官偵查起訴。
    理  由
壹、程序部分
一、被告以外之人於審判外之言詞或書面陳述，除法律有規定者
    外，不得作為證據，刑事訴訟法第159條第1項定有明文。證
    人王信霖於警詢時之陳述，屬被告甲○○以外之人於審判外之
    言詞陳述，對被告而言屬於傳聞證據，核上開證人於警詢時
    陳述內容，與其於偵查中及原審以證人身分具結後所為之證
    言相符，就使用證據之必要性而言，因有偵查中及原審之具
    結證述，可供替代證據使用，上開警詢陳述並非證明犯罪事
    實之存否所必要。被告及辯護人對此陳述既不同意作為證據
    （見本院卷第82頁），則上開證人於警詢時所為之陳述，依
    法對被告無證據能力。
二、檢察官、被告及辯護人於本院審判程序時，就本判決所引用
    除上述外之其餘傳聞證據，均明示同意有證據能力（見本院
    卷第82、146、147頁），本院認此等傳聞證據之取得均具備
    任意性、合法性等情，其內容與本件待證事實具有關聯性，
    合於一般證據之採證基本條件，且證明力非明顯過低，以之
    作為證據，均屬適當，依刑事訴訟法第159條之5第1項規定
    ，皆有證據能力。
貳、實體部分
一、訊據被告固坦承曾駕車搭載王信霖於上揭時地與蔡政延、戊○○見面，及提供他人竊取娃娃機台內商品之影片予王信霖、
    將娃娃機台鑰匙1把交予王信霖等事實，惟否認有參與本件
    竊盜（未遂）犯行，辯稱：當時是王信霖叫我載他去找朋友
    ，我在車上等他，經過約10分鐘左右，王信霖跟我說他的朋
    友想要瞭解我在做娃娃機的商品是什麼，我就下車跟他們說
    ，說完之後我就上車了等語，辯護人則為被告辯以：戊○○歷
    次證稱係由王信霖教唆而為本案犯行，並明確證稱被告未參
    與本件犯行。戊○○、蔡政延所竊取之「夾趣配」娃娃機店內
    第1台機台係被告與丙○○合夥經營，被告無唆使他人竊取自
    己娃娃機之動機。被告交予王信霖之鑰匙為娃娃機台提供商
    配附之公版鎖頭鑰匙，於購物網站可隨意購得，且經營機台
    業者會另以磁扣方式防竊，故被告不可能提供無法順利竊取
    娃娃機內物品之鑰匙而參與本件犯行等語（見本院卷第73頁
    ）。經查：
　㈠王信霖係透過友人張博羽而與戊○○、蔡政延取得聯繫，並由
    被告駕駛車牌號碼000-0000號自用小客車搭載王信霖，於上
    揭時地與蔡政延、戊○○見面，及王信霖交付娃娃機台鑰匙1
    把並向蔡政延、戊○○說明犯罪方法後，戊○○、蔡政延即於如
    事實一㈠、㈡所示時間、地點，由戊○○下手行竊、蔡政延在附
    近把風觀察之分工方式，下手竊取娃娃機台內商品等事實，
    業據證人王信霖、戊○○、蔡政延於原審就其等各自所經歷部
    分證述在卷，核與被告上開自白相符，並經證人即告訴人丙○○、丁○○證述明確，復有娃娃機台鑰匙1把扣案，及高雄市
    政府警察局三民第二分局扣押筆錄、扣押物品目錄表、扣押
    物照片、贓物認領保管單、現場照片、監視器畫面擷取照片
    、蔡政延所持用之行動電話與王信霖所持用門號0000000000
    號之通聯紀錄翻拍照片、臉書頁面及LINE封面照片、車牌號
    碼000-0000之公路監理電子閘門資料在卷可稽（見警卷第32
    至50頁，偵一卷第183頁），是上開事實，均堪認定，則本
    件厥應審究者為被告是否與王信霖、戊○○、蔡政延共同為本
    件竊盜（未遂）犯行。
　㈡證人王信霖於原審結證稱：事發當天晚上7、8時許，甲○○以
    微信與我聯絡碰面、吃飯，甲○○提到他的機台被1個女生偷
    ，還拿影片給我看，他說他沒有報警，他想要賺這個錢，他
    那邊有鑰匙，叫我找人去偷，再轉賣也是有錢。我就透過我
    的朋友「小羽」問有沒有人要賺錢做這件事情，後來問到蔡
    政延、戊○○想要賺錢，甲○○就開車載我到公園與他們碰面。
    到公園後我下車，甲○○也有下車，我們4人有坐在那邊講，
    講的內容就是娃娃機台及產品等，講的目的就是要叫蔡政延
    、戊○○偷東西。我有拿娃娃機台被偷的影像給蔡政延、戊○○
    看，但該娃娃機台被偷的影像是甲○○提供給我的，因為是他
    的機台被偷，他才會有影像，我根本沒有涉入該行業，所以
    我不會有該影像；娃娃機台的鑰匙也是甲○○拿給我，由我交
    給他們；要竊取的藍芽耳機照片亦是甲○○傳給我，我再出示
    給他們看的；我還有說偷到的東西由我和甲○○一起收購。我
    記得當時甲○○應該有講話，但沒有講很多話，我有說到鑰匙
    可以打開黃色的機台，有貼保全貼紙的不要開，有加鎖頭的
    不要開，建工路附近的店不要偷，儘量往左營的方向犯案等
    ，但這些都是甲○○跟我講，我負責轉達的，因為我對娃娃機
    台完全不懂，鑰匙怎麼開、機台的事情我都不知道，沒有甲○○的話，我根本不會做這件事情等語（見原審易字卷第62、
    63、65至67、69、73、75、80頁）。證人蔡政延於原審結證
    稱：當天甲○○與王信霖一起從白色賓士車上下來，王信霖問
    我和戊○○說我們2個誰要做，大概講一下犯罪過程，然後王
    信霖拿出手機的影片，裡面有1個好像穿紅色衣服的女子在
    偷竊機台的畫面，甲○○就說這就是經營娃娃機的人在搞同行
    的人，所以他們也想找人偷回去。王信霖有拿出藍芽耳機的
    照片給我們看，告訴我們要偷這種的，王信霖還有交付鑰匙
    給戊○○，並說明要怎麼開娃娃機，稱只要黃色的娃娃機台都
    可以開，貼有保全貼紙的不要開，有加鎖頭的也不要開，建
    工路的店家不要去，要往左營的方向去犯案，王信霖還說我
    們偷到的藍芽耳機以1個500元購買，偷越多越好，不限數量
    。當時我們4個人是坐在公園的桌子圍成半圓在講話，我旁
    邊是戊○○、戊○○旁邊是王信霖，王信霖的旁邊就是甲○○，全
    程4個人就像圍爐一樣在講話，距離非常近，甲○○不只有坐
    在旁邊聽，還有參與討論，但甲○○並未說到經營娃娃機要如
    何補貨之情形等語（見原審易字卷第236至249頁）。證人戊○○於原審結證稱：那天是蔡政延約我過去公園跟人討論娃娃
    機台的事情，現場有2個人從白色賓士車下來，由副駕駛座
    的人即王信霖出示藍芽耳機的照片及1個女子偷開娃娃機的
    影片給我看，也是王信霖在說偷娃娃機的事情，如黃色的機
    台可以偷，有保全的不要偷，建工路的娃娃機店不要偷，儘
    量往左營的方向偷，後來王信霖交付娃娃機台的鑰匙給我，
    王信霖應該也有說到以每個500元收購。我與駕駛沒有直接
    講到話，他都坐在旁邊，我沒有注意他在做什麼。講完之後
    就走了，蔡政延就講說由我負責下手偷，他在附近看有沒有
    人來等語（見原審易字卷第93至98頁）。　
　㈢依證人王信霖之證述，可知本件係因被告所經營之娃娃機台
    被竊，因而約王信霖商議，欲找人依同樣手法行竊娃娃機台
    ，王信霖始透過張博羽之介紹與蔡政延取得聯繫，並由被告
    駕車搭載王信霖同至公園與蔡政延、戊○○會面、商談，被告
    在現場有說話等事實，核與證人蔡政延所證其4人在公園會
    面時，係面對面圍坐在公園之桌子處討論行竊娃娃機之事，
    被告尚有在王信霖出示某女子行竊娃娃機台之影片時稱：此
    係經營娃娃機的人在搞同行的人，所以也想找人偷回去之詞
    ，被告亦有參與討論之情節相符。王信霖、蔡政延上開所證
    之情均係坦認自己之犯行並致自身遭原審判決有罪確定，實
    無為推卸自己之責任而誣陷被告之可能，遑論王信霖遭查緝
    到案之初供稱係與「阿健」共犯本案云云（見警卷第8至14
    頁），可見其本欲掩匿被告參與本案，益徵王信霖無設詞指
    稱被告犯案之疑慮，若被告真未參與本件竊盜（未遂）犯行
    之謀議，王信霖、蔡政延無指證被告參與本案之必要。又證
    人蔡政延、戊○○均一致證稱王信霖在現場時，有出示某女子
    行竊娃娃機台之影片，並交付行竊娃娃機台所用之鑰匙，且
    告知開啟機台之方法及擇定行竊機台、地點之注意事項等情
    ，且依被告自白及證人王信霖之證述，可知王信霖出示之影
    片即係被告所經營娃娃機機台遭竊之影片、王信霖交付之鑰
    匙係自被告處得來，而被告於原審供稱：王信霖沒有經營娃
    娃機等語（見原審易字卷第266頁），甚至坦認曾告知王信
    霖諸如偷的話拿到鑰匙要偷黃色的機台、不要有加鎖頭的、
    不要有貼保全的、不要去偷建工路，最好往左營方向偷等情
    （見原審易字卷第269、270頁）。從而，證人王信霖證述本
    件之起頭即係被告所經營之娃娃機台遭竊，被告因而想找人
    以相同手法竊取娃娃機台內之商品乙情，即為有據，且從被
    告提供娃娃機台遭竊之影片及行竊用之娃娃機台鑰匙，並告
    知娃娃機台相關資訊之舉措，更可徵被告確有參與本件竊盜
    （未遂）犯行之謀議過程。
　㈣被告及辯護人雖以前詞置辯，惟查：
　⒈依證人王信霖、蔡政延、戊○○之歷次證述，其等均未敘及係
    為了解或經營娃娃機台而至公園會面，則被告所辯其在公園
    下車係為向王信霖等人說明娃娃機的商品云云，自屬無據。
    又戊○○雖於原審證稱在公園未與被告接觸、沒有直接跟被告
    講到話，跟其接觸的都是王信霖等語（見原審易字卷第95頁
    ），然依證人王信霖、蔡政延、戊○○之上開證述，可知本案
    係王信霖透過張博羽與蔡政延取得聯繫，由王信霖、蔡政延
    約定會面之時、地，被告、王信霖、蔡政延、戊○○始會在公
    園碰面，亦即4人前往公園前本互不相識，僅王信霖與蔡政
    延曾聯絡，故到場後主要討論者為王信霖、蔡政延應可認與
    本案發生歷程相符。而王信霖、蔡政延均堅稱被告在公園有
    參討論犯罪過程等語（見原審易字卷第65、66、237、238頁
    ），衡諸常理，被告應有參與本件竊盜（未遂）犯行，王信
    霖約蔡政延、戊○○在公園見面商討竊盜犯行時，始會讓被告
    同在現場並聽取犯罪計畫，否則無非增加犯行曝光之危險，
    故縱戊○○未直接與被告互動，仍無礙被告透過王信霖、蔡政
    延與戊○○共謀本件竊盜（未遂）犯行之認定。
  ⒉王信霖、蔡政延、戊○○均證稱係以扣案之娃娃機台鑰匙為本
    件竊盜（未遂）犯行等語，王信霖、蔡政延並證稱被告交付
    娃娃機台鑰匙即係為行竊娃娃機台所用，王信霖甚至證稱：
    被告拿鑰匙是為一條龍的犯罪，我們沒有鑰匙，沒有被告的
    話，也不會做這些違法的事；我連娃娃機都很少夾等語（見
    原審易字卷第67、70頁），而被告就將娃娃機台鑰匙交予王
    信霖之原因，先於原審辯稱：因為王信霖有在打娃娃機，遇
    到娃娃機故障可以用鑰匙自己處理，所以才跟我要娃娃機台
    鑰匙云云（見原審易字卷第265頁）；後於本院辯稱：我們
    通常會把鑰匙交給客人，他們打完不想要這個東西，會把東
    西賣給原台主、把東西自己放回去云云（見本院卷第83頁）
    ，堪認被告前後所辯已見矛盾，故被告就將娃娃機台鑰匙交
    予王信霖之原因之所辯，核與證人王信霖、蔡政延所證之情
    不符，亦無足採。至被告於本院聲請傳喚之證人乙○○雖證稱
    被告曾交付娃娃機台鑰匙以方便雙方回貨等語，然此乃被告
    與乙○○間之互動行為模式，不必然可證被告係因相同原因而
    將娃娃機台鑰匙交予王信霖，自難以證人乙○○於本院所為之
    證述，而採為對被告有利認定之依據，併此敘明。
　⒊證人即告訴人丙○○於原審固證稱：戊○○所竊得之藍芽耳機5個
    ，其中3個係竊取自擺放在該場所門口第1台由其與被告共同
    經營之娃娃機台內等語（見原審易字卷第88頁），辯護意旨
    因認被告無行竊之動機云云。惟按竊盜罪之構成要件，除客
    觀上係竊取「他人」之動產外，主觀上亦需具備為自己或第
    三人不法所有之意圖。而所謂「他人」，尚包括動產之共有
    人而言，亦即行為人與第三人之共有物亦屬「他人之財物」
    ，以不法所有之意圖竊取者，仍應構成竊盜罪。又所謂不法
    所有之意圖，係指行為人在主觀上明知自己並無合法權利或
    不具完全合法之權利，而具有排除權利人，將他人之物視為
    自己之所有物，並依其經濟用法予以收益或處分之意思者，
    即應屬之。戊○○所竊得之藍芽耳機中3個，既屬被告與丙○○
    共有之物，則該3個藍芽耳機對於被告而言，仍屬他人之財
    物，辯護意旨以此而認被告無竊盜動機，顯未考慮丙○○之財
    產法益，難認有理。
　㈤被告與王信霖、蔡政延、戊○○謀議後推由蔡政延、戊○○前往行竊，謀議期間由被告提供娃娃機台遭竊之影片及行竊用之娃娃機台鑰匙，並告知機台相關資訊，均如上述，因被告係娃娃機台之經營者，其對此行業之生態瞭如指掌，蔡政延、戊○○若非與被告基於共同犯意聯絡而事前謀議，容無取得相關資訊並以被告提供之娃娃機台鑰匙為本件竊盜（未遂）犯行之可能，應可認定被告確透過王信霖而與蔡政延、戊○○碰面進而商討本案之犯罪計劃，被告自應與蔡政延、戊○○就本件竊盜（未遂）犯行共負其責。被告否認犯行之所辯，均不足採信，本件事證明確，被告犯行洵堪認定，應依法論科。
二、論罪科刑　　
　㈠核被告就事實一㈠之所為，係犯刑法第320條第1項之竊盜罪；
    就事實一㈡之所為，係犯刑法第320條第3項、第1項之竊盜未
    遂罪。被告所犯上開2罪間，犯意各別、行為互殊，應予分
    論併罰。　
　㈡按刑法關於正犯之成立，係以其主觀之犯意及客觀之犯行為
    標準，凡以自己共同犯罪之意思而參與，無論其所參與者是
    否犯罪構成要件之行為，皆為正犯，其以幫助他人犯罪之意
    思而參與犯罪，其所參與者，如係犯罪構成要件之行為，亦
    為正犯。又二人以上以共同犯罪之意思，事前同謀，推由其
    中部分之人實行，其未參與實行之共謀者，依司法院釋字第
    109號解釋，仍成立共同正犯（最高法院104年度台上字第39
    43號判決意旨參照）。查本件竊盜（未遂）犯行係被告與王
    信霖、蔡政延、戊○○謀議，由蔡政延、戊○○前往行竊，揆諸
    上開判決意旨，被告就本件竊盜（未遂）犯行，雖僅共同謀
    議而未為任何犯罪構成要件以外之行為，仍為同謀共同正犯
    。
　㈢被告就事實一㈡部分犯行，因負責下手行竊之戊○○已以鑰匙開
    啟娃娃機台而著手竊盜犯行之實行，然因觸動警報器即逃離
    現場而未竊得任何財物，為未遂犯，其行為所生損害較既遂
    犯為輕，爰依刑法第25條第2項規定減輕其刑。
　㈣公訴意旨固認被告就本件竊盜（未遂）犯行應成立教唆犯等
    語，按法院固應就檢察官起訴之犯罪事實為審判，惟刑法總
    則規定之共同正犯、幫助犯或教唆犯，乃參與犯罪之不同態
    樣，均在起訴事實之同一範圍內，法院應一併審究，始為適
    法（最高法院98年度台上字第2457號判決意旨參照），次按
    檢察官以教唆犯起訴，而法院認為正犯或從犯者，仍不妨害
    事實之同一，即得變更檢察官所引應適用之法條（最高法院
    30年上字第1574號判例參照）。查被告所為應為同謀共同正
    犯而非教唆犯，已如前述，公訴意旨認被告係教唆犯，自有
    未洽，且經本院告知被告可能成立竊盜（未遂）罪，無礙於
    其權利之行使，爰基於同一社會基本事實之範圍內，變更起
    訴法條。
　㈤至戊○○於本件竊盜（未遂）行為時雖為未滿18歲之少年，惟
    被告堅稱不知戊○○之實際年齡，證人王信霖亦證稱不知道戊○○事發當時係少年等語（見原審易字卷第77頁），且證人蔡
    政延於原審證稱：沒有與被告提及戊○○未滿18歲等語（見原
    審易字卷第251頁）。則遍查卷內並無證據可資佐證被告確
    明知或可得而知戊○○係未滿18歲之少年，從而，被告本件竊
    盜（未遂）犯行爰不予依兒童及少年福利與權益保障法第11
    2條第1項前段規定加重其刑，公訴意旨認應依上開規定加重
    其刑，容有誤會。
三、對原判決之上訴說明
　㈠原審認被告犯罪之罪證明確，因而變更起訴法條，適用刑法
    第320條第1項、第3項、第28條、第25條第2項、第41條第1
    項前段、第51條第6款、第38條第2項前段規定，並以行為人
    之責任為基礎，審酌被告正值青年，不思以正當途徑賺取財
    物，竟與王信霖、蔡政延、戊○○共同謀議而共同實施本件竊
    盜（未遂）犯行，侵害被害人之財產法益，且危害社會治安
    ，所為實應予非難；又考量被告未能坦認犯行，難認有悔意
    。惟念事實一㈠所示竊得之藍芽耳機5個業已發還由丙○○領回
    ，有贓物認領保管單1份（見警卷第38頁）存卷足考。再衡
    酌被告前未有犯罪紀錄，有臺灣高等法院被告前案紀錄表1
    份附卷足憑，素行尚可。復衡量被告因自己經營之娃娃機台
    遭竊，而起意為竊盜犯行，屬於本案之起頭者，又立於主導
    地位之犯罪情節，暨考慮被告實施竊盜犯行之手段，所竊如
    事實一㈠所示財物之價值，及事實一㈡之犯行並未得手等狀況
    ，兼衡以被告自陳之智識程度、家庭與生活狀況（見原審易
    字卷第273頁）等一切情狀，就被告所犯各罪分別量處拘役5
    5日、25日，並諭知如易科罰金以1,000元折算1日之折算標
    準。另衡酌被告所犯各罪之被害人雖不相同，然被告之行為
    時間相近等刑罰累加因素，定應執行刑為拘役70日，並諭知
    如易科罰金以1,000元折算1日之折算標準。復就沒收部分敘
    明：扣案之鑰匙1把係由被告所提供乙情，已說明如上，自
    應屬被告所有，且係供本件犯罪所用之物，應依刑法第38條
    第2項前段規定，在被告所犯罪刑項下宣告沒收；至事實一㈠
    所竊得之藍芽耳機5個，業經警方扣案並發還予告訴人丙○○
    乙情，亦敘明如上，是此部分之犯罪所得已實際合法發還被
    害人，自不予宣告沒收。經核原判決認事用法，核無不合，
    量刑亦已斟酌刑法第57條各款所列情狀，而未逾越法定範圍
    ，亦未濫用其職權，應屬適當。
　㈡被告否認犯罪而提起上訴。惟原審係依憑被告之部分供述、
    告訴人丙○○、丁○○之指述、證人即共犯王信霖、蔡政延、戊○○之證述，參酌扣案娃娃機台鑰匙、現場及監視器畫面擷取
    照片、王信霖與蔡政延間之通聯紀錄等證據資料，以為論斷
    ，就被告所辯不可採之理由復加以明白指駁，被告上訴意旨
    置原判決之論敘於不顧，再為事實上之爭辯，難認有理由，
    應予駁回。
據上論結，應依刑事訴訟法第368條，判決如主文。
本案經檢察官許紘彬提起公訴，檢察官葉麗琦到庭執行職務。
中　　華　　民　　國　　111 　年　　8 　　月　　17　　日
                  刑事第九庭    審判長法  官  莊崑山
                                      法  官  惠光霞
                                      法  官  林家聖
以上正本證明與原本無異。
本判決不得上訴。
中　　華　　民　　國　　111 　年　　8 　　月　　17　　日
                                      書記官  王秋淑
附錄本判決論罪科刑法條：　
中華民國刑法第320條
意圖為自己或第三人不法之所有，而竊取他人之動產者，為竊盜
罪，處5年以下有期徒刑、拘役或50萬元以下罰金。
意圖為自己或第三人不法之利益，而竊佔他人之不動產者，依前
項之規定處斷。
前二項之未遂犯罰之。